# 请教陈版！适用新租赁准则后关联方交易的披露

提问人：溜达达 时间：2019-07-16 19:43:19
公司已于 2019 年 1 月 1 日开始适用新的租赁准则，存在自关联方租入资产的情况。
请问陈版，新租赁准则下应如何披露关联交易？交易金额按 ROU 当期折旧及租赁负债对应的财务费用净额？未结算项目要披露租赁负债的余额？

回答人：chenyiwei
你的理解基本合理。交易金额按 ROU当期折旧及租赁负债对应的财务费用净额；未结算项目要披露租赁负债的余额。